【裁判字號】    92,上易,694
【裁判日期】    920605
【裁判案由】    竊盜
【裁判全文】
臺灣高等法院臺中分院刑事判決                    九十二年度上易字第六九四號
    上  訴  人
    即  被  告  甲○○
右上訴人因竊盜案件，不服臺灣彰化地方法院九十二年度易字第五十三號中華民國九
十二年二月二十六日第一審判決（聲請簡易判決處刑案號：臺灣彰化地方法院檢察署
九十一年度偵字第八一二五號），提起上訴，本院判決如左：
      主  文
上訴駁回。
      事  實
一、甲○○意圖為自己不法之所有，於民國（下同）九十一年十一月十七日二十時五
    十分許，在彰化縣員林鎮○○里○○路六五九巷排水溝旁，持客觀上足以對人之
    生命、身體、安全構成威脅，具有危險性之扳手一支，拆卸乙○○所承包上開排
    水溝渠工程水溝護欄之螺絲，將之竊為己有，計竊取乙○○所有之螺絲共一百十
    五支得手，嗣為警當場查獲，並扣得甲○○所有供竊盜所用之扳手一支。
二、案經彰化縣警察局員林分局報告臺灣彰化地方法院檢察署檢察官聲請簡易判決處
    刑，經臺灣彰化地方法院員林簡易庭認為顯不宜逕以簡易判決處刑移由臺灣彰化
    地方法院依通常程序審理。
    理  由
一、訊據被告即上訴人（以下簡稱被告）甲○○並不否認有於右開時、地，持扳手拆
    卸水溝護欄螺絲，竊取被害人乙○○所有螺絲共一百十五支之事實，惟矢口否認
    有何加重竊盜之犯行，辯稱：當時係因肝不好，所以才想以此方式發洩，且扣案
    之扳手僅係拆卸之用，並非供作兇器使用等語。經查：右揭事實，業據被告乙○
    ○於警詢中指述明確（詳卷警卷第四頁），並有贓物認領保管單一件附卷為憑，
    及扳手一支扣案可資佐證，而該扣案之扳手經本院當庭勘驗結果，係金屬製成，
    長度為十七公分、兩端寬為三公分、中間為一點五公分（參原審卷第十五頁九十
    二年一月十四日勘驗筆錄），其質地堅硬，如用以施暴、脅迫、抵抗，依一般社
    會觀念，皆足使人之生命、身體、安全受有危害，自堪認為兇器。另被告於本院
    調查時固提出秀傳紀醫院診斷書明書證明其有病毒性肝炎併急性發作全身多處之
    表皮損傷、失眠，有該醫院診斷証明書一份在卷可稽，惟被告雖有上開病毒性肝
    炎，仍不可為竊取他人財物之行為，並無從執為解免上開加重竊盜罪責之依據，
    是被告上開所辯尚非足採，本件事證明確，被告犯行應堪認定，應依法論科。
二、核被告所為，係犯刑法第三百二十一條第一項第三款之攜帶兇器竊盜罪。原審判
    決適用刑法第三百二十一條第一項第三款、第四十一條第一項前段、第三十八條
    第一項第二款，罰金罰鍰提高標準條例第二條之規定，並審酌被告之素行，及其
    犯罪動機、目的、手段、所竊財物價值不多，暨犯後之態度等一切情狀，量處有
    期徒刑陸月，並諭知易科罰金之折算標準，另認扣案之扳手一支，為被告所有並
    供本件犯罪所用之物，依刑法第三十八條第一項第二款規定宣告沒收。核其認事
    用法，均無違誤，量刑亦稱妥適，被告上訴以其持板手並非供兇器使用，且伊有
    病毒性肝炎，原審判決未予審酌而予判處有期徒刑六月，量刑顯然過重等語，指
    摘原審判決不當，惟按上開板手其質地堅硬，如用以施暴、脅迫、抵抗，依一般
    社會觀念，皆足使人之生命、身體、安全受有危害，自堪認為兇器，業經原審勘
    驗屬實，而刑法第三百二十一條第一項第三款規定之加重竊盜罪其法定刑度為六
    月以上五年以下有期徒刑，原審判決業已從輕量處被告有期徒刑六月，核無過重
    之情事，是被告右揭上訴，顯均無理由，應予駁回。
據上論斷，應依刑事訴訟法第三百六十八條，判決如主文。
本案經檢察官丙○○到庭執行職務。
中      華      民      國      九十二   年       六      月     五     日
                                  臺灣高等法院臺中分院刑事第三庭
                                        審判長法  官  陳  朱  貴
                                              法  官  劉  連  星
                                              法  官  胡  忠  文
右正本證明與原本無異。
不得上訴。
                                              書記官  許  美  惠
中      華      民      國      九十二   年       六      月    五      日
刑法第三百二十一條第一項第三款：
犯竊盜罪而有左列情形之一者，處六月以上五年以下有期徒刑：
三、攜帶兇器而犯之者。                                                  Ｉ


司法院資訊處製作；財團法人民間司法改革基金會備份。
